臺灣士林地方法院交通事件裁定　　　　　　　　　　九十一年度交聲字第六八號
　　原處分機關　臺北巿交通事件裁決所
　　受 處分 人　甲○○
右受處分人因違反道路交通管理處罰條例案件，對於台北市交通事件裁決所於民國九
十一年五月十日所為之裁決（北市裁三字第車裁二二ＧＱ0000000號）聲明異
議，本院裁定如左：
    主  文
異議駁回。
    理  由
一、異議意旨略以：裁決機關以異議人甲○○於九十一年三月十九日十時五十分，將
    所駕駛之ＢＶ─七○九九號自用小客車，停於禁止臨時停車處之台北縣樹林市○
    ○街，認異議人違反道路交通管理處罰條例第五十六條第一項第一款之規定，而
    裁處異議人罰鍰新台幣九百元之處分。然異議人停車位置並無清楚之紅色標線，
    該處紅色標線一改再改，有新有舊，重新劃之紅線未將異議人停車處也劃上，異
    議人要如何判別？究以新紅線為主或舊紅線為主且舊紅線並無完整之標線，另異
    議人車停在三多國小側面非前面。異議人並無違規停車之情事，裁決機關未予詳
    查顯有不當，為此聲明異議。
二、按汽車駕駛人在禁止臨時停車處所停車者，處新台幣六百元以上一千二百元以下
    之罰鍰，道路交通標誌、標線、號誌設置規則，由交通部會同內政部定之，道路
    交通管理處罰條例第五十六條第一項第一款、第九十二條定有明文。次按路側設
    有紅實線之標線者，用以表示禁止臨時停車，道路交通標誌標線號誌設置規則第
    一百四十九條第一項第一款第五目定有明文。再小型車在禁止臨時停車處所停車
    者，於期限內繳交或到案聽候裁決者，處新台幣九百元之罰鍰，此違反道路交通
    管理事件統一裁罰標準表亦有明文。
三、查異議人就其前開時地，將ＢＶ─七○九九號自用小客車停於樹林市○○街三多
    國小附近並不爭執，惟以上詞為辯，然查上開路段劃有紅色實線，而異議人車確
    停在該處，有採證照片一幀為據，縱該處確有再劃設新的紅色實線，惟舊有之紅
    色實線既未經主管機關塗銷，該紅色實線仍顯然易見，所有之道路使用人即應遵
    守該紅色實線之規範，自不得以有劃設新紅線即自行臆斷舊紅色實線已失效。另
    異議人不爭執停車地點在樹林市○○街三多國小附近，僅爭執係在該校側面而非
    台北市政府警察局舉發違反道路交通管理事件通知單所稱之該校前，因各人對「
    前」及「側面」之定義不一，同一地點，有人認係在某處前，有人認係某處側面
    ，惟此爭端不足影響是否違規之認定，但為免爭執本院認本件違規地點係在台北
    縣樹林市○○街三多國小附近，裁決書就違規地點僅泛書「樹林」，並不精確，
    應予補充。綜上，異議人確有前揭在禁止臨時停車處所停車之違規情事，是原處
    分機關為前開裁處，核無不當，異議人聲明異議為無理由，應予駁回。
四、依道路交通案件處理辦法第十九條，裁定如主文。
中      華      民      國      九十一      年      六    月    十七    日
        臺灣士林地方法院交通法庭
                                            法  官  江  翠  萍
右正本證明與原本無異。
如不服本裁定應於送達後五日內向本院提出抗告狀。
                                            書記官  范  淑  芬
中      華      民      國      九十一      年      六    月    二十    日
